# 请教陈老师：BT与分期收款销售有什么区别

提问人：用户名呢 时间：2011-05-20 11:52:57
个人感觉好像没有任何区别？比如一个项目，产品和施工都有销售方提供，但款项是分 5 年收款。如果判定是属于BT还是分期收款销售？

回答人：chenyiwei
我理解主要区别是：标的物是否符合建造合同准则所指的特征，例如：先有买主订立合同，后开始建造施工；价值大，建造时间长；
需根据购买方要求定制，通常为非标准货物；等等。

回答人：chenyiwei
回复 藤椅 用户名呢 的帖子这也是一个涉及专业判断的问题。我理解存在一定的作为“需要安装和检验的商品销售”并作为分期收款方式确认收入的可能性。其中，前者表明所采用的收入确认模式和风险报酬承担情况；后者说明结算方式的影响。